# 请教陈版：EPC 合同相关问题

提问人：xuehaiwuya0326 时间：2019-02-21 09:23:18
请教陈版：
（ 1 ）案例背景：
A公司为发包方；B 公司（本案例中的项目公司）为A 公司的子公司；C 公司为总包方，承接 A 公司某风电场项目的总体建设工程。
项目建成后，A 公司需要将B 公司 100%股权转让给 C公司指定的第三方，若项目建成 6 个月后 C 公司仍未确定收购方，则由C 公司收购 B 公司100% 股权。
总包协议约定：该项目建设所需资金由 C公司解决，A 公司需将B公司 100%股权质押给 C公司，同时 C 公司托管经营 B 公司（包括印章证照、合同、财务账簿、银行账户、U盾等交由 C 公司等）。
（ 2 ）疑问：按照上述协议约定，A 公司实质上不再控制B 公司，A公司是否仍应将 B 公司纳入合并范围？

回答人：chenyiwei
从主帖信息来看，该项目的实质很可能是 A 在获取风电项目的 “路条” 之后，采用这种方式变相转移给 C 公司，而 C公司才是这个项目的实际运作和操盘者，并由此享有或承担该项目的全部剩余风险和报酬。在此情况下，基于实质重于形式原则，认为 C控制 B 的可能性较大，应由 C 而不是 A合并 B。
但是，建议进一步核实：A 从该项目中可获取的收益是否为固定的，可变程度多大。如果 A 基本可以获得有保障的固定收益，则可以进一步支持上述判断。

提问人：xuehaiwuya0326 时间：2019-02-21 19:27:56
陈版：
特别感谢您悉心解答，实际情况与您判断一致。现补充如下：
A公司的固定收益实现方式：C公司将本项目所有工程发包给 A公司的另一子公司 D 公司，归属于 D 公司的利润额 =1元/瓦 * 装机容量。
我的问题是:A公司不再合并 B 公司，那 A公司单体和合并报表该如何进行账务处理？烦请陈版再次解惑。

回答人：chenyiwei
A 的合并层面应确认建造合同收入和成本，差额即为工程利润（ 1 元/瓦 *装机容量）。A 的个别报表层面无需处理。

提问人：xuehaiwuya0326 时间：2019-02-26 15:33:44
陈版：
如果 A 公司实质上不控制 B 公司，托管时 A个别报表层面不作处理，那 A公司对B 公司的长投按照权益法核算嘛？还是需要重新考虑对B公司是否具有重大影响，从而判断是否确认为可供出售金融资产？

回答人：chenyiwei
A 对 B很可能没有重大影响，只是承建商而已。